【裁判字號】    96,審聲,1680
【裁判日期】    970111
【裁判案由】    返還擔保金
【裁判全文】
臺灣高雄地方法院民事裁定            96年度審聲字第1680號
聲  請  人  三友鋼管工業股份有限公司
法定代理人  甲○○○
訴訟代理人  吳文淑律師
相  對  人  第一環保能源科技股份有限公司
法定代理人  乙○○
上列當事人間聲請返還擔保金事件，本院裁定如下：
  主  文
本院九十四年度存字第四七○三號提存事件聲請人所提存之擔保
金新台幣壹佰貳拾參萬玖仟柒佰零捌元准予返還。
  理  由
一、按「有下列各款情形之一者，法院應依供擔保人之聲請，以
    裁定命返還其提存物或保證書：一、應供擔保之原因消滅者
    。二、供擔保人證明受擔保利益人同意返還者。三、訴訟終
    結後，供擔保人證明已定20日以上之期間，催告受擔保利益
    人行使權利而未行使，或法院依供擔保人之聲請，通知受擔
    保利益人於一定期間內行使權利並向法院為行使權利之證明
    而未證明者」，民事訴訟法第104 條第1 項定有明文。次按
    民事訴訟法第104 條之規定於假處分或假扣押所供之擔保，
    亦準用之，民事訴訟法第106 條定有明文。又民事訴訟法第
    104 條第1 項第1 款，所謂債權人因假扣押而供擔保之原因
    消滅者，因釋明假扣押原因而供之擔保，指擔保債務人因假
    扣押所應受之損害，故必待無損害發生，或債權人本案勝訴
    確定，或就所生損害已經賠償，始得謂假扣押擔保之原因消
    滅（最高法院53年度台抗字第279 號判例意旨參照）。
二、聲請意旨略以：聲請人與相對人間給付貨款事件，聲請人前
    遵本院94年度裁全字第6241號民事裁定，為撤銷假扣押，曾
    提供新台幣（下同）1,239,708 元為擔保金，並以本院94年
    度存字第4703號提存在案。嗣經聲請人聲請命相對人限期起
    訴，相對人遂向本院提起訴訟，經本院94年度建字第100 號
    及臺灣高等法院高雄分院96年度建上易字第1 號判決聲請人
    全部勝訴判決確定，前開供擔保之原因已消滅聲請人隨即聲
    請撤銷上開假扣押裁定，爰依法聲請返還擔保金等語。
三、經查，上開聲請人主張之事實，業據提出本院94年度裁全字
    第6241號民事裁定、94年度存字第4703號提存書、96年度裁
    全聲字第321 號民事裁定及確定證明書等件為證，並經本院
    依職權調取本院94年度存字第4703號、94年度執全字第3166
    號及94年度建字第100 號等卷審認無誤，揆諸上開判例要旨
    ，堪認本件相對人並未因聲請人聲請撤銷假扣押而受有損害
    ，應供擔保之原因確已消滅。從而，聲請人聲請發還擔保金
    ，自無不合，應予准許。
四、依民事訴訟法第104 條第1 項第1 款、第106 條，裁定如主
    文。
中    華    民    國    97    年    1     月    11    日
                  民事第二庭法  官  楊國祥
以上正本證明與原本無異。
如不服本裁定應於送達10日內向本院提出抗告狀，並繳納裁判費
新台幣1,000元。
中    華    民    國    97    年    1     月    11    日
                            書記官  林雯琪


司法院資訊處製作；財團法人民間司法改革基金會備份。
